ro-RO: Stilul coardei de sărit: Cu mărgele; Din material textil; Fără coardă (cu bile); Din piele; Tip cablu (PVC gros); PVC; Segmentată; Cablu de viteză; Coardă cu greutăți; Altele
de: Stil des Springseils: Gliederseil; Stoff; Schnurlos (Ball-Stil); Leder; Licorice (dickes PVC); PVC; Segmentiert; Speed Rope; Beschwertes Seil; Sonstige
it: Stile della corda per saltare: A perline; In tessuto; Senza corda (con palline); In pelle; Liquirizia (PVC spesso); PVC; A segmenti; Cavo di velocità; Corda zavorrata; Altro
tr: İp atlama stili: Boncuklu; Kumaş; İpsiz (toplu model); Deri; Kalın PVC; PVC; Bölmeli; Hız kablosu; Ağırlıklı ip; Diğer
bg-BG: Стил на въже за скачане: С мъниста; От плат; Без въже (с топки); От кожа; Licorice (плътно PVC); PVC; Сегментирано; Скоростен кабел; Въже с тежести; Друго
da: Sjippetovsstil: Med perler; Stof; Trådløs (med kugler); Læder; Lakrids (tyk PVC); PVC; Segmenteret; Speed-kabel; Sjippetov med vægt; Andet
nl: Springtouw stijl: Met kralen; Stof; Draadloos (met ballen); Leer; Licorice (dik PVC); PVC; Gesegmenteerd; Speedkabel; Verzwaard touw; Overig
hu: Ugrókötelezési stílus: Gyöngyös; Szövet; Kötél nélküli (golyós); Bőr; Tömör (vastag PVC); PVC; Szegmentált; Gyorsasági kábel; Súlyozott kötél; Egyéb
nb: Hoppetauets stil: Med perler; Stoff; Trådløs (ball-stil); Skinn; Lakris (tykk PVC); PVC; Segmentert; Speed-kabel; Vektet tau; Annet
pl: Styl skakania na skakance: Koralikowa; Materiałowa; Bezprzewodowa (z kulkami); Skórzana; Z grubego tworzywa (PVC); PVC; Segmentowa; Szybka z linką stalową; Obciążeniowa; Inna
es: Tipo de soga de saltar: Con cuentas; Tela; Inalámbrica (estilo bola); Cuero; Plástico macizo (PVC grueso); PVC; Segmentado; Cable de velocidad; Cuerda con peso; Otro
sk-SK: Štýl švihadla: Korálkové; Látkové; Bez lanka (s loptičkou); Kožené; Hrubé PVC; PVC; Segmentované; Rýchlostné lanko; Zaťažené švihadlo; Iné
vi: Kiểu dây nhảy: Đính hạt; Vải; Không dây (kiểu bóng); Da; Kiểu kẹo dẻo (PVC dày); PVC; Chia đoạn; Cáp nhảy tốc độ; Dây gắn tạ; Khác
cs: Styl švihadla: Korálkové; Textilní; Bezšňůrové (s kuličkou); Kožené; Plné (silné PVC); PVC; Segmentové; Rychlostní lanko; Zátěžové švihadlo; Jiné
pt-BR: Corda de pular estilo: Com miçangas; Pano; Sem corda (estilo bola); Couro; Alcaçuz (PVC grosso); PVC; Segmentado; Cabo de velocidade; Corda com peso; Outro
fr: Type de corde à sauter: À perles; En tissu; Sans corde (avec boules); En cuir; Type licorice (PVC épais); PVC; Segmenté; Câble de vitesse; Corde lestée; Autre
ja: 縄跳びスタイル: ビーズ; 布; コードレス（ボールタイプ）; レザー; リコリス（厚手ポリ塩化ビニル）; ポリ塩化ビニル; セグメント; スピードケーブル; ウェイトロープ; その他
fi: Hyppynarun tyyli: Helmitetty; Kangas; Johdoton (pallotyylinen); Nahka; Lakritsi (paksu PVC); PVC; Segmentoitu; Nopeuskaapeli; Painotettu köysi; Muu
sv: Hopprepsstil: Med pärlor; Tyg; Sladdlös (bollstil); Läder; Licorice (tjock PVC); PVC; Segmenterad; Speed rope-kabel; Viktat rep; Annat
ru: Стиль скакалки: Бисерная (С бусинами); Тканевая; Беспроводная (с шариками); Кожаная; Гладкая (толстый ПВХ); ПВХ; Сегментированная; Скоростная (трос); Утяжеленная; Другое
zh-TW: 跳繩樣式: 串珠; 布質; 無繩 (球型); 皮革; 塑膠細繩 (厚 PVC); PVC; 分段式; 極速鋼絲; 加重跳繩; 其他
hr-HR: Stil užeta za preskakanje: S perlicama; Tekstilno; Bez užeta (s kuglicama); Kožno; Licorice (debeli PVC); PVC; Segmentirano; Brzo uže; Otežano uže; Ostalo
el: Στυλ για σχοινάκι γυμναστικής: Με χάντρες; Υφασμάτινο; Ασύρματο (με μπάλες); Δερμάτινο; Licorice (παχύ PVC); PVC; Τμηματικό; Καλώδιο ταχύτητας; Σχοινάκι με βάρος; Άλλο
th: สไตล์การกระโดดเชือก: แบบลูกปัด; แบบผ้า; ไร้สาย (แบบมีลูกตุ้ม); แบบหนัง; เส้นทึบ (PVC หนา); PVC; แบบข้อปล้อง; เชือกสลิงความเร็วสูง; แบบถ่วงน้ำหนัก; อื่นๆ
pt-PT: Estilo da corda de saltar: Com contas; Tecido; Sem corda (tipo bola); Pele; Alcaçuz (cloruro de polivinilo espesso); PVC; Segmentada; Cabo de velocidade; Corda com pesos; Outro
en: Jump rope style: Beaded; Cloth; Cordless (ball-style); Leather; Licorice (thick PVC); PVC; Segmented; Speed cable; Weighted rope; Other
sl-SI: Stil kolebnice: Iz kroglic; Iz blaga; Brez vrvice (s kroglicami); Usnjeno; Likviricija (debeli PVC); PVC; Segmentirano; Hitrostna vrv (kabel); Otežena vrv; Drugo
ko: 줄넘기 스타일: 비즈; 천; 무선(볼 스타일); 가죽; 리코리스(두꺼운 PVC); PVC; 마디형; 스피드 케이블; 중량 줄넘기; 기타
lt-LT: Šokdynės stilius: Su karoliukais; Medžiaginė; Belaidė (su rutuliukais); Odinė; Lygi (storo PVC); PVC; Segmentuota; Greičio troselis; Sunkinta šokdynė; Kita
zh-CN: 跳绳样式: 串珠; 布绳; 无绳（负重球款）; 皮绳; 实心胶绳（粗 PVC）; PVC; 分节式; 竞速钢丝绳; 负重跳绳; 其他